臺灣臺南地方法院刑事判決　　　　　　 100年度訴字第1532號
公　訴　人　臺灣臺南地方法院檢察署檢察官
被　　　告　林仁己
上列被告因違反毒品危害防制條例等案件，經檢察官提起公訴（
100年度偵字第13709、14452號），被告於準備程序中就被訴事
實為有罪之陳述，本院裁定改依簡式審判程序審理，並判決如下
：
    主  文
林仁己犯竊盜罪，處有期徒刑月，如易科罰金，以新臺幣壹仟
元折算壹日；又犯竊盜罪，處有期徒刑肆月，如易科罰金，以新
臺幣壹仟元折算壹日。應執行有期徒刑陸月，如易科罰金，以新
臺幣壹仟元折算壹日。
    事  實
一、林仁己意圖為自己不法之所有，分別於下列時地竊盜他人財
    物：
(一)於民國100年9月16日下午4時許，騎乘其所有車牌號碼AWA-5
    99號重型機車，前往臺南市○○區○○街115巷22弄路旁農
    田空地（地號五甲段2103號），徒手將空地上以繩子吊掛之
    江汶錦所有鐵門2片（總重量55公斤）卸下，以此方式竊取
    前開鐵門得手，旋以同前機車載運該2片鐵門至位於臺南市
    歸仁區○○○路22號之「樁潮資源回收場」，以每公斤新臺
    幣（下同）12元，合計660元之價格，將前開2片鐵門販售予
    不知情之「椿潮資源回收場」負責人鄭細標。嗣因江汶錦發
    覺失竊後，在附近資源回收場尋找，並在「椿潮資源回收場
    」發現前開2片鐵門，乃報警處理，員警調閱「椿潮資源回
    收場」監視器影像畫面，循線查獲上情，並經約談鄭細標後
    ，由鄭細標主動提出前開2片鐵門扣案。
(二)於100年9月24日下午1時35分許，騎乘前開機車，行經臺南
    市○○區○○街松腳段536號工地時，見工地無人看守，乃
    進入工地查看，發現吳修義所有之鋼筋12支（總重約98公斤
    ）放置在圍牆邊，竟起意徒手將前開鋼筋搬運至機車腳踏板
    上，載運往位於臺南市關廟區○○○街191號「宏冠資源回
    收場」，以每公斤10.5元，合計1,030元之價格，將前開鋼
    筋販售予不知情之戴冠華。嗣因吳修義發覺失竊而報警處理
    ，員警調閱案發現場附近路口監視器畫面後，循線查獲上情
    ，惟前揭鋼筋業經轉售予某真實姓名年籍不詳之資源回收大
    盤商而未能扣案。
二、案經江汶錦、吳修義訴由臺南市政府警察局歸仁分局報請臺
    灣臺南地方法院檢察署檢察官偵查起訴。
    理  由
一、本件被告林仁己所犯非死刑、無期徒刑、最輕本刑為3年以
    上有期徒刑之罪，或高等法院管轄第一審之案件，且於準備
    程序進行中，被告就被訴事實為有罪之陳述，經告知簡式審
    判程序之旨，並聽取檢察官、被告之意見後，本院裁定進行
    簡式審判程序，是本件之證據調查，依刑事訴訟法第273條
    之2規定，不受同法第159條第1項、第161條之2、第161條之
    3、第163條之1及第164條至第170條規定之限制，合先敘明
    。
二、上開犯罪事實，業據被告林仁己迭於警詢、偵訊及本院審理
    時坦承不諱（臺南市政府警察局歸仁分局南市警歸偵字第
    1000022765號卷【下稱警22765卷】第1至2頁、臺南市政府
    警察局歸仁分局南市警歸偵字第1000024082號卷【下稱警
    24082卷】第4至5頁、臺灣臺南地方法院檢察署100年度偵字
    第13709號卷【下稱偵13709卷】第11至12頁、本院卷第22頁
    背面），核與告訴人江汶錦、證人鄭細標、告訴人吳修義、
    證人楊博富、戴冠華於警詢時之陳述內容相符（警22765卷
    第3至5、6至8頁、警24082卷第9至11、12至14、15至17頁）
    ，並有100年9月16日監視器翻拍相片共4張、贓物認領保管
    單、車輛詳細資料報表各1張（警22765卷第24至25、10、12
    頁）、100年9月24日監視器翻拍相片共3張、資源回收明細
    各1紙在卷可稽（警24082卷第24至25、20頁），足認被告自
    白與事實相符而可採。本件事證明確，被告2次竊盜犯行均
    堪認定，應依法論科。
三、核被告林仁己前揭如犯罪事實欄一、(一)(二)所載之二次行
    為，均係犯刑法第320條第1項之竊盜罪。所犯上開2罪，犯
    意各別，行為互殊，應分論併罰。爰審酌被告自述教育程度
    為國中畢業，未婚，以打零工維生，收入不固定等智識程度
    及生活狀況；其正值青壯之年，具有完全謀生能力，卻不思
    正當努力工作營生，竟圖不勞而獲，先後二度竊取他人所有
    之鐵門2片、鋼筋12支，惟其變賣後獲利僅分別為660元、10
    30元，兼衡其犯後始終坦承罪行，態度良好，然迄未與告訴
    人達成和解或賠償告訴人等一切情狀，量處如主文所示之刑
    ，並諭知易科罰金之折算標準，兼定其應執行刑。
四、扣案被告所竊取之鐵門2片，非被告所有，且業據告訴人江
    汶錦領回，有贓物認領保管單1紙在卷足憑（警22765卷第10
    頁），爰不為沒收之諭知。
據上論斷，應依刑事訴訟法第273條之1第1項、第299條第1項前
段、刑法第320條第1項、第41條第1項前段、第51條第5款、刑法
施行法第1條之1第1項、第2項前段，判決如主文。
本案經檢察官郭書鳴到庭執行職務。
中    華    民    國   100    年    12    月    22    日
                  刑事第十一庭  法  官   許嘉容
以上正本證明與原本無異。
如不服本判決應於收受本判決後10日內向本院提出上訴書狀，並
應敘述具體理由。其未敘述上訴理由者，應於上訴期間屆滿後20
日內向本院補提理由書狀（均須按他造當事人之人數附繕本）「
切勿逕送上級法院」。
                                書記官   陳玉芬
中    華    民    國   100    年    12    月    22    日
附錄本案論罪科刑法條：
中華民國刑法第320條第1項
（普通竊盜罪）
意圖為自己或第三人不法之所有，而竊取他人之動產者，為竊盜
罪，處5年以下有期徒刑、拘役或5百元以下罰金。